臺灣高等法院刑事判決               100年度上訴字第2983號
上  訴  人  臺灣臺北地方法院檢察署檢察官
被      告  陳明利
上列上訴人因被告毒品危害防制條例案件，不服臺灣臺北地方法
院100年度審訴字第26號，中華民國100年9 月20日第一審判決（
起訴案號：臺灣臺北地方法院檢察署100 年度毒偵字第2347號）
，提起上訴，被告就被訴事實為有罪之陳述，經本院裁定依簡式
審判程序審理，並判決如下：
    主  文
上訴駁回。
    事實及理由
一、本件被告陳明利所犯毒品危害防制條例第10條第1 項之施用
    第一級毒品罪，非死刑、無期徒刑、最輕本刑為3 年以上有
    期徒刑之罪，被告就被訴事實為有罪之陳述，經本院認合於
    刑事訴訟法第273條之1第1項之規定，於100年11月29日當庭
    裁定進行簡式審判程序審理，則本案證據之調查，依前開第
    273條之1第1項規定，不受同法第159條第1項、第161 條之2
    、第161條之3、第163條之1及第164條至第170條規定之限制
    ，合先敘明。
二、本案經本院審理結果，認第一審以上訴人即被告陳明利犯毒
    品危害防制條例第10條第1 項之施用第一級毒品罪，累犯，
    判處有期徒刑7 月，認事用法及量刑均無不當，應予維持，
    除補充被告係以針筒注射方式施用第一級毒品海洛因外，餘
    均引用第一審判決書記載之事實、證據及理由（如附件）。
三、檢察官上訴意旨略以：刑之量定，固為實體法上賦予法院得
    為自由裁量之事項，但此項職權之行使，仍應受比例原則、
    平等原則、罪刑相當原則之支配，審酌刑法第57條所列各款
    應行注意事項及一切情狀為之，使輕重得宜，罰當其罪，以
    符合法律授權之目的。本件被告前因施用毒品案件，經觀察
    勒戒後認無繼續施用毒品傾向，由臺灣臺北地方法院以87年
    度易字第1735號為免刑判決確定；復於90年間再犯同類案件
    ，經觀察勒戒後認有繼續施用毒品傾向，經法院裁定施以強
    制戒治1 年，入戒治處所執行後，經法院裁定准予停止戒治
    出所交付保護管束，迄92年11月4 日保護管束期滿執行完畢
    ；93年間因施用第一級毒品案件，經臺灣板橋地方法院以93
    年度訴字第914號判處有期徒刑7月；97年間因施用第一級毒
    品案件，經臺灣臺北地方法院以97年度訴字第1166號判處有
    期徒刑7月、8月等情，有被告前案紀錄表在卷可稽。被告前
    因多次施用第一級毒品案件，經法院分別判處有期徒刑7 月
    、7月、8月，均未能戒除毒癮，於執行完畢後屢犯，顯見被
    告並無悔意，且意志力薄弱，無法斷絕毒品，原審於被告再
    犯施用毒品，且構成累犯之情形，竟論處有期徒刑7 月，顯
    未考量被告前案3 次遭法院判處有期徒刑，仍未能悔改之情
    形，其量刑顯悖經驗法則云云。惟量刑之輕重，係屬事實審
    法院得依職權自由裁量之事項，苟已斟酌刑法第57條各款所
    列情狀，而未逾越法定刑度，不得遽指為違法（最高法院85
    年度台上字第2699號裁判意旨參照）。本件原審法院已審酌
    被告有上開前案紀錄，且係累犯，應予加重其刑，及其素行
    不佳，有施用毒品犯行，犯後坦承犯行，且施用毒品係自殘
    健康等一切情狀，量處被告有期徒刑7 月，復未逾越法定刑
    度，自不得遽指為違法。況本件被告僅施用毒品1 次，犯後
    於本院審理時仍坦承犯行，態度尚稱良好，被告雖曾因施用
    毒品案件為法院裁定觀察勒戒及強制戒治，惟係90年至92年
    間之事；另檢察官所指被告曾因施用第一級毒品案件為法院
    判處有期徒刑7月、7月、8 月，亦分別係93年及97年間之事
    ，有本院被告前案紀錄表在卷可稽，距被告此次施用毒品之
    時間100年5月15日，已間隔數年，且被告供稱其目前有正當
    工作，未再碰毒品（本院卷第26頁參照），因此尚難以此即
    認被告此次所犯施用毒品罪之量刑，即應高於前次所犯之刑
    度，始符罪責相當性。本件檢察官上訴以前開理由認原審量
    刑顯屬過輕云云，為無理由，應予駁回。
據上論斷，應依刑事訴訟法第273條之1第1 項、第373條、第368
條，判決如主文。
本案經檢察官侯名皇到庭執行職務。
中    華    民    國   100    年    12    月    20    日
                  刑事第九庭審判長法  官  許仕楓
                                  法  官  許必奇
                                  法  官  劉興浪
以上正本證明與原本無異。
如不服本判決，應於收受送達後10日內向本院提出上訴書狀，其
未敘述上訴之理由者並得於提起上訴後10日內向本院補提理由書
（均須按他造當事人之人數附繕本）「切勿逕送上級法院」。
                                  書記官  王詩涵
中    華    民    國   100    年    12    月    20    日
附錄：本案論罪科刑法條全文
毒品危害防制條例第10條：
施用第一級毒品者，處 6 月以上 5 年以下有期徒刑。
施用第二級毒品者，處 3 年以下有期徒刑。